# 请教陈版主节能环保设备抵免所得税对递延所得税的影响

提问人：damon0306 时间：2015-09-20 10:29:32
A公司年底确认当期所得税费用 250 万元，当年度购买节能环保设备 5000 万元，按税法规定可按设备价值10%直接抵免当期所得税费用（假设需税局备案的已备案并完善相关手续），这样当期所得税费用为 0 ，那么该设备对当年度及以后年度，是否会影响递延所得税，如何影响呢？

回答人：chenyiwei
本案例中可抵免的额度有 500 万，但当年度应纳税额只有 250 万，即本年度抵免不完，还有 250 万需结转以后年度继续抵免。对此应参照可抵扣亏损的处理，在可预见的未来有足够多的应纳税所得额的前提下，可确认递延所得税资产，并冲减当年度的所得税费用。
所以本年度的“当期所得税费用”为零，“递延所得税费用”（假设已足额确认递延所得税资产）为－ 250 万元。

提问人：zengfengxia 时间：2015-09-24 11:12:38
这个情况虽然不是企业合并，不影响会计利润，但影响当期应纳税所得额，因此不属于准则中提到的豁免确认递延所得税资产的情况。这样理解对吗？

回答人：chenyiwei
这是所得税准则第十五条中所说的“能够结转以后年度的可抵扣亏损和税款抵减”中的“税款抵减”。